臺灣澎湖地方法院刑事判決
110年度交易字第41號
公  訴  人  臺灣澎湖地方檢察署檢察官
被      告  葉竹茂


上列被告因公共危險案件，經檢察官提起公訴（110年度偵字第9
10號），被告於本院準備程序中就被訴事實為有罪之陳述，經告
知被告簡式審判程序之旨，並聽取公訴人、被告之意見後，本院
裁定改依簡式審判程序審理，並判決如下：
    主      文
葉竹茂犯不能安全駕駛動力交通工具罪，累犯，處有期徒刑拾月
。
    事實及理由
一、本件犯罪事實及證據部分，除證據部分應補充「被告於本院
    於民國111年1月27日準備程序及審理時之自白」外，餘均引
    用附件檢察官起訴書之記載。
二、核被告所為係犯刑法第185條之3第1項第1款之不能安全駕駛
    動力交通工具罪。又被告有如附件起訴書所載之前案紀錄及
    有期徒刑執行完畢之事實，有臺灣高等法院被告前案紀錄表
    在卷可參，其前曾受有期徒刑之執行完畢，於5年以內故意
    再犯本案有期徒刑以上之罪，應依刑法第47條第1項之規定
    論以累犯，且依本案情節，被告並無應量處最低法定本刑之
    情形，是本案依累犯規定加重最低本刑，尚不悖司法院釋字
    第775號解釋之意旨，爰加重最低本刑。爰審酌被告除前揭
    構成累犯之前科外，另曾有4次因不能安全駕駛動力交通工
    具案件經法院判處罪刑確定，且亦有多次入監服刑之紀錄，
    有被告前案紀錄表在卷可稽，詎仍不知警惕，竟仍於飲酒後
    吐氣酒精濃度達每公升0.49毫克之酒醉情況下，駕駛普通重
    型機車行駛於公眾往來之道路，顯然漠視公眾生命財產安全
    ，所為誠屬不該。惟念及被告犯後坦承犯行，兼衡被告於本
    院審理時自陳為國中畢業之智識程度，離婚獨居，子女與母
    親同住，家中無人需扶養，現從事板模工人，每月收入約新
    臺幣1、2萬元等一切情狀，量處如主文所示之刑。
據上論斷，應依刑事訴訟法第299條第1項前段、第273條之1第1 
項、第310條之2、第454條第2項，刑法第185條之3第1項第1 款
、第47條第1項，刑法施行法第1條之1第1項，判決如主文。
本案經檢察官林季瑩偵查起訴，檢察官黃政德到庭執行職務。
中    華    民    國   111    年     2    月     17   日
                  刑事庭  法  官  陳立祥 
以上正本證明與原本無異。
如不服本判決應於收受判決後20日內向本院提出上訴書狀，並應
敘述具體理由；其未敘述上訴理由者，應於上訴期間屆滿後20日
內向本院補提理由書(均須按他造當事人之人數附繕本)「切勿逕
送上級法院」。
因疫情而遲誤不變期間，得向法院聲請回復原狀。
中　　華　　民　　國　　111 　年　　2 　　月　　17　　日
　　　　　　　　　　　　  書記官　林映君　
附錄本案論罪科刑法條全文：
刑法第185條之3第1項第1款：
駕駛動力交通工具而有下列情形之一者，處2年以下有期徒刑，
得併科20萬元以下罰金：
一、吐氣所含酒精濃度達每公升0.25毫克或血液中酒精濃度達0.
    05％以上。 
附件：
臺灣澎湖地方檢察署檢察官起訴書
                                      110年度偵字第910號
　　被　　　告　葉竹茂　男　53歲（民國00年00月0日生）
　　　　　　　　　　　　住澎湖縣馬公市後窟潭49之1號
　　　　　　　　　　　　國民身分證統一編號：Z000000000號
上列被告因公共危險案件，業經偵查終結，認應提起公訴，茲將
犯罪事實及證據並所犯法條分敘如下：
　　　　犯罪事實
一、葉竹茂前因不能安全駕駛之公共危險案件，經臺灣澎湖地方
     法院以109年度交易字第12號判決判處有期徒刑7月、7月，
    定應執行有期徒刑11月確定，於民國110年8月16日執行完畢
     出監。詎其不知悔改，於110年11月23日20時許起至翌（24
    ）日凌晨1時許，在澎湖縣○○○○○住處飲用保力達藥酒及啤酒
    後，應知酒後不得駕駛動力交通工具，仍於同日上午11時許
    ，自上開居所酒後騎乘車牌號碼000-000號普通重型機車上
    路欲前往文澳市場，嗣因未依規定配戴安全帽，於同日11時
    7分許，在馬公市○○○○○路、○○○○○路口為警攔查，發現其身
    散發酒味疑有酒駕，遂於同日11時12分許，對葉竹茂施以酒
    精濃度測試，測得其吐氣所含酒精濃度達每公升0.49毫克，
    而悉上情。
二、案經澎湖縣政府警察局馬公分局報告偵辦。
　　　　證據並所犯法條 
一、證據清單： 
編號 證據名稱 待證事項 1 被告葉竹茂於警詢及偵查中之自白。 被告坦承前揭犯行不諱。 2 被告之酒精測定紀錄表、呼氣酒精測試器檢定合格證書各1張。 警方於110年11月24日11時12分許，對被告施以吐氣酒精濃度檢測，測得其吐氣所含酒精濃度為每公升0.49毫克之事實。 3 澎湖縣政府警察局舉發違反道路交通管理事件通知單2張、車輛詳細資料報表、證號查詢機車駕駛人、刑案現場平面圖各1張及現場照片4張。 佐證被告前揭犯罪事實。 
二、核被告所為，係犯刑法第185條之3第1項第1款前段之公共危
    險罪嫌。又被告有如犯罪事實欄所示論罪科刑及執行情形，
    有刑案資料查註紀錄表在卷可稽，其於受有期徒刑執行完畢
    後，5年內故意再犯本件有期徒刑以上刑期之罪，為累犯，
    且被告上開前案與本案罪質相同，顯見前次刑罰並未收效，
    更於前次易科罰金後旋即再犯本件公共危險罪嫌，請依刑法
    第47條第1項之規定加重其刑。
三、依刑事訴訟法第251條第1項提起公訴。
　　此　致
臺灣澎湖地方法院
中　　華　　民　　國　 110　　年　　12　　月　　6 　　日
　　　　　　　　　　　　　檢　察　官　林季瑩
上述正本證明與原本無異
中　　華　　民　　國　 110　　年　　12　　月　　14　　日
　　　　　　　　　        書　記　官  周仁超
附錄本案所犯法條全文
刑法第185條之3
駕駛動力交通工具而有下列情形之一者，處2年以下有期徒刑，
得併科20萬元以下罰金：
一、吐氣所含酒精濃度達每公升零點二五毫克或血液中酒精濃度
    達百分之零點零五以上。
二、有前款以外之其他情事足認服用酒類或其他相類之物，致不
    能安全駕駛。
三、服用毒品、麻醉藥品或其他相類之物，致不能安全駕駛。
因而致人於死者，處3年以上10年以下有期徒刑；致重傷者，處 
1年以上7年以下有期徒刑。
曾犯本條或陸海空軍刑法第54條之罪，經有罪判決確定或經緩起
訴處分確定，於五年內再犯第1項之罪因而致人於死者，處無期
徒刑或5年以上有期徒刑；致重傷者，處3年以上10年以下有期徒
刑。